臺灣彰化地方法院刑事判決　　　　　　　 96年度易字第348號
公　訴　人　臺灣彰化地方法院檢察署檢察官
被　　　告　丙○○○
上列被告因恐嚇取財案件，經檢察官提起公訴（96年度偵字第13
36號），本院判決如下：
    主    文
丙○○○幫助意圖為自己不法之所有，以恐嚇使人將本人之物交
付，處有期徒刑陸月，如易科罰金，以銀元佰元折算壹日。
    事    實
一、丙○○○於可預見無故蒐集他人之存摺、帳戶使用者，將可
    能藉此收購之存摺、帳戶，自行或轉由他人遂行財產上犯罪
    目的之情況下，竟基於容認該結果發生亦不違背伊本意之不
    確定幫助恐嚇取財之犯意，先於民國94年7 月14日前往中華
    郵政股份有限公司雲林郵局轄下古坑郵局（下稱古坑郵局）
    辦理伊在該郵局原所開立之儲金帳戶（局號：000000-0號、
    帳號：000000-0號）的掛失補副作業而補發存摺，又於94年
    9 月13日至古坑郵局將上開帳戶之印鑑申請變更，並申請核
    發新晶片金融卡，再於完成印鑑變更、取得新核發之晶片金
    融卡後迄94年12月初間某日，在不詳地點，將上開帳戶之存
    摺、晶片金融卡連同密碼，提供予不詳姓名年籍之成年人。
    嗣即有林仁燦（所涉恐嚇取財犯行已經檢察官另行起訴，目
    前於臺灣高等法院臺中分院審理中）於94年12月初某日，在
    嘉義市向真實姓名年籍不詳、自稱「小劉」之成年男子以新
    臺幣（下同）1萬元之價格購得上開丙○○○古坑郵局帳戶
    之存摺1 本、晶片金融卡1 張及非丙○○○所申設之行動電
    話1 支（含SIM 卡），並以丙○○○之上開帳戶作為人頭帳
    戶使用，而基於意圖為自己不法所有之概括及個別犯意，依
    賽鴿平日訓練飛行之路徑，在嘉義縣民雄鄉牛稠溪畔架設網
    具，趁鴿主訓練賽鴿放飛之際，以網具竊取鴿子，再以每隻
    鴿子約1,200 元至2,500 元之價格，根據鴿子腳環之編號及
    鴿主之電話號碼，以上開購得之行動電話，撥打電話恐嚇包
    括居住在彰化縣轄內之巳○○等如附表所示之被害人，必須
    依其指示匯款如附表所示金額至上開丙○○○古坑郵局帳戶
    內，否則鴿子即無法放回，致使被害人因而心生畏怖，而依
    其指示於附表所示時間，匯款至丙○○○上開帳戶內。待被
    害人匯款後，林仁燦即通知有犯意聯絡之孫恩琪持上開丙○
    ○○古坑郵局帳戶之晶片金融卡前往郵局或其他金融機構之
    自動櫃員機提領贓款使用。嗣經彰化縣警察局田中分局員警
    於95年10月3 日上午6 時30分許，持本院所核發之搜索票，
    至林仁燦位於嘉義縣民雄鄉福興村牛稠溪64號之住處執行搜
    索時，當場查獲，嗣再於95年10月24日上午11時許，由林仁
    燦在上址住處之祭拜公廳內取出上開丙○○○之古坑郵局帳
    戶存摺1本、晶片金融卡1 張扣案（扣於林仁燦、孫恩琪犯恐
    嚇取財之案件中）而查悉上情。
二、案經臺灣彰化地方法院檢察署檢察官主動偵查起訴。
    理    由
壹、程序部分
一、證據能力：
    本案下揭全部卷證所涵括之供述證據及非供述證據，經本院
    依法踐行調查證據程序，公訴人及被告均不爭執各該證據之
    證據能力，且亦查無依法應排除其證據能力之情形，是後述
    所引用證據之證據能力均無疑義，合先敘明。
二、按當事人、代理人、辯護人或輔佐人聲請調查之證據，法院
    認為不必要者，得以裁定駁回之。下列情形，應認為不必要
    ：一　不能調查者。二　與待證事實無重要關係者。三　待
    證事實已臻明瞭無再調查之必要者。四　同一證據再行聲請
    者。刑事訴訟法第163 條之2 定有明文。查被告雖聲請傳喚
    周小保為證人，然復陳稱周小保戶籍與伊之戶籍設在同一地
    址，但周小保沒有住在戶籍址，好像住在彰化縣溪湖鎮○○
    ○○道詳細地址，也找不到周小保等語（參本院審判筆錄第
    3 頁）。被告既無法提供證人周小保之住居地址及其他聯絡
    資料予本院以為傳喚，且伊又確定證人周小保未住在戶籍址
    ，則本院顯然已無法對被告所聲請傳喚之證人周小保進行傳
    喚，是被告聲請調查之證據已屬不能調查，爰依上開規定駁
    回被告此部分調查證據之聲請。
貳、認定犯罪事實所憑之證據及理由
一、訊據被告丙○○○固不否認上揭古坑郵局帳戶為伊所開立，
    伊於94年7 月14日辦理掛失並補發存摺，於94年9 月13日辦
    理印鑑變更及核發晶片金融卡，及上開郵局之存摺及晶片金
    融卡均已不在伊持有管領中等情，惟矢口否認有何幫助恐嚇
    取財之犯行，辯稱：伊未將上開郵局之存摺及晶片金融卡交
    予他人，伊係因警局通知說上開郵局帳戶遭他人利用，才知
    補發之存摺、晶片金融卡均已遺失，伊懷疑是周小保所竊盜
    云云。
二、經查：
  (一)被告所開立之上揭古坑郵局帳戶之存摺、晶片金融卡，為林
    仁燦以1 萬元向自稱「小劉」之成年男子購得後，林仁燦及
    孫恩琪即以之作為向鴿主恐嚇取財之匯款人頭帳戶，嗣於附
    表所示之時間，即有如附表所示之被害人將如附表所示之金
    額匯入被告上開帳戶內，並由孫恩琪提領乙節，除據證人林
    仁燦、孫恩琪於警詢中證述明確（參95年度偵字第9195號卷
    第14頁、第211 頁背面）外，復經證人即被害人巳○○、辛
    ○○、戊○○、甲○○、癸○○、卯○○、己○、寅○○、
    辰○○、申○○、丁○○、壬○○、庚○○（以上被害人均
    住彰化縣）、午○○、乙○○、未○○、子○○、丑○○於
    警詢中證述無疑，並有上述被害人之郵政國內匯款單共16張
    、虎尾鎮農會匯款回條1 張、通聯調閱查詢單、通訊監察譯
    文各1 份、提款機錄影畫面及員警跟監錄影畫面翻拍照片22
    張、搜索查獲扣案物照片11張、中華郵政股份有限公司雲林
    郵局95年11月27日雲營字第0955001879號函及隨函檢附之以
    局號帳號查詢客戶基本資料、郵政儲金立帳申請書、更換印
    鑑申請書及客戶歷史交易清單1 份，及本院95年度訴字第18
    95號（被告林仁燦、孫恩琪被訴恐嚇取財等案件）判決書1
    份附卷可稽，此外，復有被告上開古坑郵局帳戶之存摺1 本
    、晶片金融卡1 張扣案可佐。則被告上開古坑郵局帳戶已經
    林仁燦、孫恩琪用作為恐嚇取財之工具，且已有被害人巳○
    ○等人遭恐嚇而匯款入該帳戶並經提領之事實，應堪確定。
  (二)被告雖以前詞置辯，惟：
    1.林仁燦及孫恩琪既可以扣案之被告古坑郵局存摺及晶片金
      融卡作為人頭帳戶並提領被害人匯入該帳戶之款項，顯見
      渠二人知悉正確之晶片金融卡密碼，方可順利提領款項；
      而被告自承該晶片金融卡之密碼為伊農曆生日，伊未曾將
      密碼告知任何他人（參本院審判筆錄第12頁），則倘上開
      古坑郵局帳戶之存摺及晶片金融卡非由被告交予他人，並
      同時告知密碼，林仁燦如何得於向「小劉」購得該存摺及
      晶片提款卡時，同時得知晶片金融卡之密碼，是被告辯稱
      上開古坑郵局之存摺、晶片金融卡非伊交付予他人云云之
      可信性已非無疑。
    2.且依被告對上開古坑郵局帳戶之使用記錄，被告均可於存
      摺、金融卡或印鑑遺失後，迅速辦理掛失、補發或變更，
      此觀諸被告上開古坑郵局帳戶之客戶歷史交易清單中，載
      有被告分別於94年3 月23日、94年7 月14日、94年9 月13
      日向古坑郵局辦理印鑑變更、掛失補副、印鑑變更及核發
      晶片金融卡之紀錄，而被告不但自承上開手續均係伊所親
      自辦理，其中印鑑變更均係因遺失而申請辦理等語，更自
      陳上開帳戶之存摺、金融卡於94年6 月28日失竊時，伊係
      於當天晚上便報警了等語，並提出雲林縣警察局斗南分局
      受理刑事案件報案三聯單1紙為憑自明（參96年度偵字第
      1336號卷第7頁、96年度他字第2388號卷第12頁、本院審
      判筆錄第8、10、11頁），足徵被告對該帳戶存摺、金融
      卡及印鑑之保管極為小心謹慎。則何以伊於94年9月13日
      變更印鑑及申請核發新晶片金融卡後，迄95年10月3日本
      案查獲日止，均未發現存摺及晶片金融卡已遺失，此異於
      被告平常保管帳戶存摺、金融卡等物之習慣的特殊情況，
      益顯被告所辯之可疑。
    3.況被告因積欠銀行債務，上開古坑郵局帳戶於93年9 月29
      日即曾遭法院強制執行，有該帳戶客戶歷史交易清單1 份
      可佐，復為被告所自承；而被告於本院審理中亦陳稱伊積
      欠上開銀行之債務尚未清償，前次古坑郵局帳戶遭查封扣
      款時，伊被執行了7 百多元，故伊已不敢再將錢存入該帳
      戶等語（參本院審判筆錄第11頁）。則被告既已不敢再使
      用上開古坑郵局帳戶，伊於94年6 月28日失竊該帳戶之存
      摺、金融卡等物後，大可將該帳戶終止，何須於94年7 月
      14日向古坑郵局辦理掛失補副，嗣並於94年9 月13日再至
      郵局辦理印鑑變更及申請核發新晶片金融卡？此互核證人
      林仁燦於同年12月初即在嘉義市向「小劉」購得被告上開
      古坑郵局存摺及晶片金融卡並得知密碼等情，實已堪認被
      告該次申請補發存摺、晶片金融卡及變更印鑑，目的不在
      供己使用，而係欲提供予他人使用之事實。
    4.至被告雖辯稱周小保曾於94年6 月28日竊盜伊之包包（內
      有現金20,000元及古坑郵局帳戶存摺、金融卡等物），故
      伊懷疑新的（即扣案的）存摺及晶片金融卡亦是周小保所
      竊，另因伊怕忘記密碼，故將密碼寫在存摺後面云云，然
      ：
    (1)周小保因被告無法提供其確切資料供本院進行傳喚而無法
      調查，已如上述，則被告之懷疑是否為真，已非無疑；況
      被告自承周小保不知伊金融卡之密碼，且前次周小保竊盜
      包包內雖有存摺、金融卡等物，但均未被盜用，周小保亦
      表示存摺、金融卡均棄置在排水溝等語（參96年度偵字第
      1336號卷第6 頁、本院審判筆錄第12頁），是被告辯稱扣
      案之存摺及晶片金融卡是周小保所竊云云，實屬無據。
    (2)又上開古坑郵局帳戶晶片金融卡之密碼為被告農曆生日乙
      節，業據被告於偵查及本院審理中供述明確（參96年度偵
      字第1336號卷第6 頁、本院審判筆錄第12頁），而被告於
      本院審理中復陳稱：雖然從核發新晶片金融卡（94年9 月
      13日）後迄今伊均未再使用該晶片金融卡，但因密碼就是
      伊農曆生日，故伊始終記得，當初就是因為怕忘記密碼，
      故伊都將金融卡密碼改成伊農曆生日；因伊較笨，所以在
      還沒將密碼改成農曆生日前，伊都將密碼寫在存摺後面等
      語（參本院審判筆錄第11、12頁）。則被告既因怕遺忘，
      已將上開晶片金融卡密碼變更為伊農曆生日，且迄今仍可
      清楚記憶，顯見被告實無再將密碼書寫在存摺之必要，依
      上被告所述，可知被告所稱將密碼書寫在存摺後面者，應
      係伊變更為農曆生日前之密碼，而非為伊農曆生日之密碼
      ，是被告辯稱係因伊將密碼寫在存摺後面，他人始知上開
      晶片金融卡云云，不足採信。至被告嗣雖補充辯稱伊亦將
      農曆生日之密碼寫在存摺後面云云，然此與伊自承係為怕
      忘記及比較好記才將密碼變更為農曆生日等語，及伊確實
      迄今均未忘記該密碼之事實不符，顯係卸責之詞，不足採
      信。
    5.綜上，上開被告古坑郵局帳戶之存摺、晶片金融卡及密碼
      係被告所提供予他人之事實，已堪確定。
    6.至公訴人起訴書雖記載被告係以不詳價格出售上開帳戶之
      存摺及晶片金融卡予他人，惟此既為被告所否認，又無其
      他證據可佐被告確實係將上開帳戶之存摺及晶片金融卡價
      售他人而獲得報酬，是僅能認定被告將上開帳戶之存摺、
      晶片金融卡交予他人使用之事實，附此敘明。
  (三)再按刑法上故意，分為直接故意（確定故意）與間接故意（
    不確定故意），行為人對於構成犯罪之事實，明知並有意使
    其發生者，為直接故意；行為人對於構成犯罪之事實，預見
    其發生而其發生並不違背其本意者，為間接故意。且按幫助
    犯之成立，以行為人主觀上認識被幫助者正欲從事犯罪或係
    正在從事犯罪，且該犯罪有既遂之可能，而其行為足以幫助
    他人實現構成要件者，即具有幫助故意，並不以行為人確知
    被幫助者係犯何罪名為必要。又近來詐欺取財或擄鴿勒贖之
    恐嚇取財均係利用他人帳戶做為所得財物之出入帳戶，迭經
    媒體廣為披載，況一般人對於自己之金融機構所用之個人身
    分證、印章、存摺、提款卡，均會妥為保管，其帳號亦會保
    密，以防被他人得知，而有被冒領或為其他非法使用之虞。
    被告係成年且有正常智力之人，平常對帳戶存摺及金融卡等
    物之保管又極為小心謹慎，本次竟於申請補發存摺、晶片金
    融卡及印鑑變更後即未曾再查看該帳戶存摺、晶片金融卡之
    狀況，顯不合常情，再參以被告嗣後矢口否認將帳戶存摺及
    晶片金融卡交予他人，極力隱瞞此一事實等情，益徵被告係
    自行提供該古坑郵局帳戶予他人，且亦知他人欲以之作為不
    法使用至明。是被告對於上開帳戶將遭人做為恐嚇取財犯行
    所得財物匯入，及提領之工具使用，應足以有概括之認識，
    且可預見其發生，故被告應具有幫助他人恐嚇取財犯罪之間
    接故意。
  (四)綜上所陳，本案事證已臻明確，被告犯行至堪認定，應依法
    論科。
、論罪科刑理由
一、新舊法比較：
  (一)被告行為後，刑法於94年2 月2 日修正公布、刑法施行法於
    95年6 月14日修正公布，並均於95年7 月1 日施行，其中刑
    法第346 條第1 項恐嚇取財罪雖未修正，但其法定刑得併科
    1 千元以下罰金，依修正後刑法施行法增訂第1 條之1 規定
    ：「中華民國94年1 月7 日刑法修正施行後，刑法分則編所
    定罰金之貨幣單位為新臺幣。94年1 月7 日刑法修正時，刑
    法分則編未修正之條文定有罰金者，自94年1 月7 日刑法修
    正施行後，就其所定數額提高為30倍。但72年6 月26日至94
    年1 月7 日新增或修正之條文，就其所定數額提高為3 倍」
    及刑法第33條第5 款修正為：「主刑之種類如下：五、罰金
    ：新臺幣1 千元以上，以百元計算之」等規定，該條所得科
    處之罰金刑最高為新臺幣3 萬元、最低為新臺幣1 千元；然
    依被告行為時之刑罰法律，即罰金罰鍰提高標準條例第1 條
    前段規定之提高倍數10倍、現行法規所定貨幣單位折算新臺
    幣標準第2 條規定以新臺幣元3 倍折算之及修正前刑法第33
    條第5 款規定之罰金最低額1 元計算，該罪之罰金刑最高額
    雖與新法同為新臺幣3 萬元，然最低額已有不同。因此，比
    較上述修正前、後之法律，自以被告行為時關於科處罰金刑
    之法律較有利於被告，應適用被告行為時之法律即修正前刑
    法第33條第5 款，罰金罰鍰提高標準條例第1 條前段，現行
    法規所定貨幣單位折算新臺幣條例第2 條之規定。
  (二)刑法第30條雖就幫助犯之法條文字為部份修正，然此修正僅
    為法理之明文化，非屬法律之變更，自無庸依刑法第2條 第
    1 項為新舊法有利之比較，而應直接適用裁判時之法律（最
    高法院95年11月7 日第21次刑事庭會議決議參照）。
  (三)按如以一幫助行為，幫助他人連續或多次犯罪，就幫助犯言
    ，因僅有一次幫助行為，故應認係一次犯罪行為，僅受一次
    刑法評價，此參照最高法院86年度臺上字第5680號、87年度
    臺上字第3865號判決意旨所揭櫫之精神自明。是林仁燦及孫
    恩琪雖以上開被告古坑郵局帳戶為犯罪工具，向如附表所示
    之被害人為多次恐嚇取財犯行，並依行為時間分別論處連續
    恐嚇取財罪及恐嚇取財之數罪，然被告既僅有一個幫助行為
    ，關於被告犯罪部分之比較新舊法，應無庸就連續犯或數罪
    併罰予以比較，併此陳明。
二、論罪科刑：
  (一)被告周林梅月交付存摺、晶片金融卡予他人並告知密碼，雖
    未參與上開恐嚇取財犯罪之構成要件行為，然伊顯係以幫助
    他人犯罪之意思，實施恐嚇取財構成要件以外之行為，且伊
    係以上開一交付存摺、晶片金融卡之幫助行為，幫助他人犯
    如附表所示之恐嚇取財犯行，是核被告所為，係犯刑法第30
    條第1 項前段、第346 條第1 項之幫助恐嚇取財罪。又被告
    係幫助他人實施恐嚇取財罪，應依刑法第30條第2 項之規定
    ，按恐嚇取財正犯之刑減輕之。
  (二)爰審酌被告提供存摺、金融卡予他人作為犯罪使用，不但造
    成遭受恐嚇取財之人追查贓款及實際犯罪行為人發生阻礙，
    亦助長犯罪人大膽進行恐嚇取財犯行之氣焰，對於社會治安
    具有相當之危害性，及本案被害人雖達18人之多，但被害金
    額非詎，並參酌被告並無前科，素行良好，有臺灣高等法院
    被告前案紀錄表1 份在卷可按、本次犯罪手段、及於犯罪後
    始終否認犯行，飾詞辯解，圖脫刑責，顯然欠缺反省之心，
    態度非佳，復造成有限司法資源之浪費等一切情狀，量處如
    主文所示之刑，並依下述標準諭知易科罰金之折算標準，以
    示懲儆。
  (三)被告行為後，刑法第41條第1 項前段關於易科罰金折算標準
    之規定，業於94年2 月2 日修正公布，並於95年7 月1 日施
    行，由「犯最重本刑為5 年以下有期徒刑以下之刑之罪，而
    受6 個月以下有期徒刑或拘役之宣告，因身體、教育、職業
    、家庭之關係或其他正當事由，執行顯有困難者，得以1 元
    以上3 元以下折算1 日，易科罰金。」修正為「犯最重本刑
    為5 年以下有期徒刑以下之刑之罪，而受6 個月以下有期徒
    刑或拘役之宣告者，得以新臺幣1 千元、2 千元或3 千元折
    算1 日，易科罰金。」應依刑法第2 條第1 項規定，適用最
    有利於行為人之法律（最高法院95年第8 次刑事庭會議決議
    第3 點第2 項參照）。而修正前刑法第41條第1 項前段之易
    科罰金折算標準，依修正刪除前之罰金罰鍰提高標準條例第
    2 條規定，應就其原定數額提高為100 倍折算1 日，並依現
    行法規所定貨幣單位折算新臺幣條例第2 條規定，以新臺幣
    元3 倍折算之，亦即，修正前刑法第41條第1 項前段之易科
    罰金折算標準，最高為以銀元300 元即新臺幣900 元折算為
    1 日，經比較新、舊法結果，應以被告行為時之法律即舊法
    較有利於被告，依刑法第2 條第1 項前段規定，是本案自應
    適用被告行為時之法律即修正前刑法第41條第1 項前段，修
    正刪除前罰金罰鍰提高標準條例第2 條規定，併諭知易科罰
    金之折算標準。
  (四)至扣於林仁燦、孫恩琪被訴恐嚇取財等案件之上開古坑郵局
    帳戶存摺1 本及晶片金融卡1 張，被告已交予他人使用並由
    林仁燦所購得，已非被告所有之物，自不得併予宣告沒收。
據上論斷，應依刑事訴訟法第299 條第1 項前段，刑法刑法2 條
第1 項前段、第30條第1 項前段、第2 項、第346 條第1 項、（
修正前）第41條第1 項前段，罰金罰鍰提高標準條例第1 條前段
、（修正刪除前）第2 條，判決如主文。
本案經檢察官高如應到庭執行職務
中　　華　　民　　國　　96　　年　　5 　　月　　29　　日
                  刑事第四庭    審判長法  官  周淡怡
                                      法  官  周莉菁
                                      法  官  吳永梁
以上正本證明與原本無異。
如不服本判決，應於判決送達後10日內，向本院提出上訴狀（須
附繕本）。
告訴人或被害人對於判決如有不服具備理由請求檢察官上訴者，
其上訴期間之計算係以檢察官收受判決正本之日期為準。
中　　華　　民　　國　　96　　年　　5 　　月　　30　　日
                                      書記官  陳美敏
附表：（日期：民國；金額：新臺幣）
┌──┬────┬──────┬──────┬─────┐
│編號│被害人　│恐嚇日期　　│匯款日期　　│匯款金額　│
├──┼────┼──────┼──────┼─────┤
│1　 │巳○○　│95年4月14日 │95年4月14日 │4,400元   │
├──┼────┼──────┼──────┼─────┤
│2　 │辛○○　│95年4月14日 │95年4月14日 │2,015 元　│
├──┼────┼──────┼──────┼─────┤
│3　 │戊○○　│95年4月14日 │95年4月14日 │2,000 元　│
├──┼────┼──────┼──────┼─────┤
│4　 │甲○○　│95年4月14日 │95年4月14日 │2,035 元　│
├──┼────┼──────┼──────┼─────┤
│5　 │癸○○　│95年4月14日 │95年4月14日 │2,030 元　│
├──┼────┼──────┼──────┼─────┤
│6　 │卯○○　│95年4月14日 │95年4月14日 │1,500 元　│
├──┼────┼──────┼──────┼─────┤
│7　 │己○　　│95年4月14日 │95年4月14日 │2,013 元　│
├──┼────┼──────┼──────┼─────┤
│8　 │寅○○　│95年4月16日 │95年4月17日 │4,400 元　│
├──┼────┼──────┼──────┼─────┤
│9　 │辰○○　│95年4月21日 │95年4月21日 │2,010 元　│
├──┼────┼──────┼──────┼─────┤
│10　│午○○　│95年5月2日　│95年5月2日　│2,010 元　│
├──┼────┼──────┼──────┼─────┤
│11　│申○○　│95年5月11日 │95年5月11日 │2,100 元　│
├──┼────┼──────┼──────┼─────┤
│12　│丁○○　│95年5月11日 │95年5月11日 │2,225 元　│
├──┼────┼──────┼──────┼─────┤
│13　│壬○○　│95年5月12日 │95年5月12日 │2,015 元　│
├──┼────┼──────┼──────┼─────┤
│14　│庚○○　│95年5月14日 │95年5月15日 │2,215 元　│
├──┼────┼──────┼──────┼─────┤
│15　│乙○○  │95年8月14日 │95年8月15日 │4,500 元　│
├──┼────┼──────┼──────┼─────┤
│16　│未○○　│95年8月14日 │95年8月14日 │5,020 元　│
├──┼────┼──────┼──────┼─────┤
│17　│子○○　│95年8月20日 │95年8月21日 │1,600 元　│
├──┼────┼──────┼──────┼─────┤
│18　│丑○○　│95年8月21日 │95年8月22日 │7,500 元　│
└──┴────┴──────┴──────┴─────┘
附錄本案論罪科刑法條全文：
中華民國刑法第30條
幫助他人實行犯罪行為者，為幫助犯。雖他人不知幫助之情者，亦同。
幫助犯之處罰，得按正犯之刑減輕之。
中華民國刑法第346條
意圖為自己或第三人不法之所有，以恐嚇使人將本人或第三人之
物交付者，處6 月以上5 年以下有期徒刑，得併科1 千元以下罰
金。
以前項方法得財產上不法之利益，或使第三人得之者，亦同。
前二項之未遂犯罰之。
